Inventaris van het archief van Directoraat-Generaal voor Diensten, Midden- en Kleinbedrijf en Ordening van het Ministerie van Economische Zaken over de periode (1968) 1986 - 1992
Nationaal Archief, Den Haag
- Taakuitvoering, -1
  - Economische aangelegenheden, -1.82
    - Industrie. Dienstverlening. Handel, -1.824
      - Industrie. Energie, -1.824.1
        - Vergaderstukken van het Werkoverleg Energiebesparing Midden- en Kleinbedrijf, 1980 - 1986; 493; pak
          Oude rubriekscode: -1.824.11
        - Stukken betreffende het toekennen van subsidies in het kader van de bevordering van hoogwaardige industrie en dienstverlening, 1982 - 1990; 494 - 498
          Geordend op bedrijfsnaam
          - Cuisinair Catering Service Bedrijf BV 1986 - 1990, 494; omslag
            Oude rubriekscode: -1.824.1:.07.85
          - Meyer BV, Aug. de, onderdeel van de Koninklijke Nedlloyd Groep NV 1982 - 1987, 495; omslag
          - Micronclean BV 1985 - 1989, 496; omslag
          - Nedlloyd Rijn- en Binnenvaart BV 1985 - 1989, 497; omslag
          - Society for Worldwide Interbank Financial Telecommunications SC (SWIFT) 1984 - 1989, 498; omslag
        - Stukken betreffende het behandelen van aangelegenheden met betrekking tot het Startersbeleid, 1984 - 1988; 499 - 500
          - Informeren van de staatssecretaris en de directeur-generaal inzake het Startersbeleid 1984 - 1988, 499; omslag
          - Het laten uitvoeren van het onderzoek getiteld Evaluatie startersbeleid met betrekking tot voorlichting, advisering en begeleiding door de Stichting Toegepast Geografisch Onderzoek 1987 - 1988, 500; omslag
            Oude rubriekscode: -1.824.331.572:.07.85
        - Onderzoek, voorlichting en documentatie, -1.824.101
          - Stukken betreffende het behandelen van aangelegenheden met betrekking tot advies en voorlichting voor het midden- en kleinbedrijf, 1984 - 1990; 501 - 509
            - Uitvoering van het plan van aanpak met betrekking tot de Subsidieregelingen Managementondersteuning (SMO) en de toekomstige structuur voor de voorlichting en advisering voor het midden- en kleinbedrijf 1984 - 1989, 501; pak
              Oude rubriekscode: -1.824.101.145
            - Overleg met het Koninklijk Nederlands Ondernemersverbond (KNOV) 1985 - 1990, 502 - 504
              - Inzake het laten afvloeien van medewerkers in verband met de herstructurering van de voorlichtingsstructuur en adviesstructuur voor het midden- en kleinbedrijf 1985 - 1986, 502; omslag
              - Inzake de compensatieregeling voor de adviesdiensten van het Nederlands Christelijk Ondernemers Verbond (NCOV) en het Koninklijk Nederlands Ondernemersverbond (KNOV) 1985 - 1990, 503; omslag
              - Inzake de voorlichtingsdiensten en adviesdiensten in het midden- en kleinbedrijf 1987 - 1989, 504; omslag
            - Plan van aanpak betreffende de voorlichtingsstructuur en adviesstructuur voor het midden- en kleinbedrijf en het corresponderen met diverse personen en instanties inzake het onderzoek voorlichtingsinstrumentarium en adviesinstrumentarium ten behoeve van het midden- en kleinbedrijf 1986 - 1987, 505; pak
              Bevat het plan van aanpak betreffende de voorlichting- en adviesstructuur voor het midden- en kleinbedrijf
            - Het laten uitvoeren van het onderzoek Plan van Aanpak met betrekking tot het voorlichtingsinstrumentarium en adviesinstrumentarium voor het midden- en kleinbedrijf door Knapper en McAlley 1988 - 1990, 506 - 507
              - Het evalueren van het Plan van Aanpak 1988 - 1989, 506; omslag
              - Aanbieden van het Plan van Aanpak aan de Tweede Kamer ten behoeve van het op 1 november 1990 te voeren mondeling overleg 1990, 507; pak
            - Evalueren van het plan van aanpak met betrekking tot de voorlichtingsstructuur en adviesstructuur voor het midden- en kleinbedrijf 1989 - 1990, 508; pak
              Bevat tevens nota's aan de minister over de evaluatie van het plan van aanpak
            - Het laten uitvoeren van een evaluatieonderzoek betreffende het plan van aanpak inzake de voorlichtingsstructuur en adviesstructuur van het midden- en kleinbedrijf door het bureau voor industrieel marketingonderzoek en advies Knapper & McAlley 1989 - 1990, 509; omslag
        - Industrialisatie. Hier onder meer: industrialisatie nota's, -1.824.102
          - Stukken betreffende het beoordelen van de herijking van het regionaal beleid vanuit de integratietaak van het midden- en kleinbedrijf, 1987; 510; omslag
            Oude rubriekscode: -1.824.102.113.3
          - Stukken betreffende het leveren van bijdragen aan het project Toeleveren en uitbesteden in de audiovisuele sector, 1988 - 1992; 511; omslag
            Oude rubriekscode: -1.824.102.235.3
            76372.1 ( 148.2) Minister van Economische Zaken
        - Technologische en technische industriële vraagstukken, -1.824.104
          - Vergaderstukken van de Werkgroep Technologie en Midden- en Kleinbedrijf, 1987; 512; omslag
            Oude rubriekscode: -1.824.104:.07.58
          - Stukken betreffende het voortzetten en evalueren van de Collectiviteitenregeling ter stimulering van het midden- en kleinbedrijf om gezamenlijk research te doen in plaats van financiering per instituut, 1990 - 1992; 513; omslag
            Oude rubriekscode: -1.824.104
            76331.1 ( 148.2) Minister van Economische Zaken
            76473.1 ( 148.2) Minister van Economische Zaken
      - Industrieën en producten van industrieën, -1.824.2
        - Stukken betreffende het tot stand komen van een reactie op het rapport Toekomst van het Nederlandse Baggerbedrijf, 1987; 514; omslag
          Oude rubriekscode: -1.824.2:627.7
        - Stukken betreffende het leveren van financiële bijdragen aan en het voeren van overleg met de Stichting Nederlands Platform High Definition Television (HDTV), 1989 - 1991; 515; omslag
          Oude rubriekscode: -1.824.2:621.3
        - Bureau-organisatie; Administratieve automatiseringen, -1.824.2.651.011
          - Stukken betreffende het beantwoorden van Kamervragen inzake de subsidietoekenning aan Audatex Nederland BV te Zeist voor het opzetten van een organisatie respectievelijk het ontwikkelen van een databank ten behoeve van de afwikkeling van autoschades, 1982 - 1987; 516; omslag
            Oude rubriekscode: -1.824.651.011.07.852
          - Stukken betreffende het instellen van en benoemen van leden van de Structuurcommissie Computerdienstverlening, 1983 - 1986; 517; pak
            Oude rubriekscode: -1.824.651.011.07.58
          - Stukken betreffende het tot stand komen en uitvoeren van de Subsidieregeling Bedrijfsvoorlichting Informatietechnologie, 1984 - 1992; 518 - 590; 14 pakken en 49 omslagen
            - Het afkondigen in de Staatscourant van de Subsidieregeling bedrijfsvoorlichting informatietechnologie 1984 - 1988, 518
              Oude rubriekscode: -1.824.651.011
            - Het toekennen van subsidies vóór 1989, in het kader van de Subsidieregeling Bedrijfsvoorlichting Informatietechnologie (SBI) 1984 - 1991, 519 - 567; 13 pakken en 36 omslagen
              Alfabetisch geordend op naam van product/vakgebied
              - Bond van Kleinhandelaren in Aardappelen, Groenten en Fruit 1985 - 1988, 519
                Oude rubriekscode: -1.824.651.011:.07.85
                76486.1 ( 148.2) Minister van Economische Zaken
              - Bedrijfschap voor de Detailhandel in Aardappelen, Groente en Fruit 1988 - 1991, 520
              - Vereniging ter Behartiging van den Nederlandschen Aardappelhandel (VBNA) 1988 - 1990, 521
              - Nederlandse Orde van Advocaten 1986 - 1990, 522
              - Hoofdbedrijfschap Ambachten (naaimachinespeciaalzaken, voetverzorging en schoonheidsverzorging) 1988 - 1990, 523
                Handeling 148/0292 (1984-1988). Deze eenheidsbeschrijving valt buiten de handelingsperiode
              - Bond van Nederlandse Architecten 1987 - 1989, 524; pak
              - Stichting Uniforme Artikel Codering (UAC)-Transcom BV 1985 - 1991, 525; pak
              - Nederlandse Bond van Assurantiebemiddelaars 1986 - 1988, 526
              - Bond van automobielhandelaren en garagehouders (BOVAG) 1986 - 1988, 527; pak
                Oude rubriekscode: -1.824.651.011:.07.58
              - Bond van Christelijke Ondernemers in het Bakkersbedrijf 1985 - 1989, 528
              - Nederlandse Bakkersbond te Amersfoort 1985 - 1990, 529
              - Nederlandse Banketbakkersvereniging te Wageningen 1985 - 1987, 530
              - Bedrijfschap voor de Groothandel in Bloemkwekerijprodukten 1985 - 1987, 531
              - Nederlandse Boekverkopers Bond 1984 - 1991, 532
              - Algemeen Verbond Bouwbedrijf (AVBB) 1985 - 1986, 533
              - Nederlands Verbond van Ondernemers in de Bouwnijverheid (NVOB) 1989 - 1991, 534; pak
              - Hoofdbedrijfschap Detailhandel Verbond Nederlandse Groothandel 1988 - 1990, 535
              - Dierenspeciaal/hengelsportspeciaalzaak (DIBEVO) 1986 - 1989, 536; pak
              - Commissie Drogistenbelangen 1987 - 1989, 537; pak
              - FOCWA Nederlandse Vereniging van Ondernemers te Oegstgeest 1985 - 1986, 538
              - Vereniging Gemengde Branche (GeBra) 1986 - 1988, 539
              - Goederenadministratie van de Textielbranche (MITEX) 1989 - 1990, 540
              - Commissie Informatica Stimulering Bedrijfsleven (CISB) 1989 - 1990, 541
                Oude rubriekscode: -1.824.651.011;.07.85
              - Vereniging van Nederlandse Installatiebedrijven 1989 - 1991, 542
                Oude rubriekscode: -1.824:651.011:.07.85
                76487.1 ( 148.2) Minister van Economische Zaken
              - Vakcentrum Levensmiddelen Woerden 1985 - 1991, 543; pak
              - De Nederlandse Vereniging van Makelaars in Assurantiën en Assurantieadviseurs NVA 1985 - 1987, 544
              - Nederlandse Vereniging van Makelaars in onroerende goederen 1987 - 1989, 545
              - Centraal Orgaan Mechanisatiebedrijven (COM) 1984 - 1989, 546; pak
              - Coördinerend Instituut Midden- en Kleinbedrijf 1985 - 1988, 547
              - Centraal Instituut voor het Midden- en Kleinbedrijf (CIMK) in het kader van de evaluatie van de Subsidieregeling bedrijfsvoorlichting informatietechnologie (SBI) 1986, 548
              - Mitex Vereniging van Ondenemers in de Modedetailhandel 1985 - 1989, 549
              - Limburgse Organisatie van Zelfstandige Ondernemers (LOZO) 1984 - 1987, 550
              - Katholieke Vereniging van Ondernemers in het Bakkersbedrijf (KVOB) 1986 - 1989, 551; pak
              - Kring Industriële Ontwerpers 1987 - 1990, 552; pak
              - Stichting Nationale Platenbon (NVGD) 1987 - 1988, 553
              - Rijwiel & Automobiel Industrie (RAI) -vereniging 1989 - 1990, 554
              - Nederlands Christelijke Bond van Rijwiel- en Motorhandelaren te Rijswijk 1985 - 1986, 555
              - Nederlandse Christelijke Bond van Rijwiel- en Motorhandelaren 1985 - 1987, 556
              - Raad van Werkgevers in het Schildersbedrijf 1987 - 1989, 557
              - Christelijke Bond van Schoenwinkeliers in Nederland 1985 - 1988, 558
              - Nederlandse Sigarenwinkeliers Organisatie 1988 - 1990, 559
              - Bedrijfschap Slagersbedrijf te Rijswijk 1985 - 1990, 560; pak
              - Bedrijfsschap Slagersbedrijf 1987 - 1990, 561; pak
              - Federatie Sportzaken Nederland te Helvoirt 1985 - 1986, 562
              - Vereniging van Laboratoriumhoudende Tandtechnici 1988 - 1990, 563
              - Nederlandse Vereniging van Ondernemers in de Textieldetailhandel MITEX 1988 - 1991, 564
              - Nederlandse Vereniging voor Tuincentra te Leidschendam 1985 - 1988, 565
              - Bedrijfschap voor de handel in vee te Den Haag 1986 - 1987, 566; pak
              - Nederlandse Organisatie van Verloskundigen (NOV) 1988 - 1990, 567
            - Stukken betreffende het toekennen van subsidies vanaf 1989, in het kader van de Subsidieregeling Branchegewijze Informaticastimulering (SBI) 1988 - 1991, 568 - 588; 1 pak en 20 omslagen
              - BOVAG Automatiseringsadviesdienst 1990 - 1991, 568
                Oude rubriekscode: -1.824:651.011
              - Vereniging Bloemist Winkeliers 1990 - 1991, 569
              - Bedrijfsschap voor de Groothandel in Bloemkwekerijproducten 1988 - 1989, 570
              - Vereniging van Handelaren in Bouwmaterialen in Nederland 1989 - 1991, 571; pak
              - Commissie Drogistenbelangen 1990 - 1991, 572
              - Unie van Elektrotechnische Ondernemers 1988 - 1991, 573
              - Nationale Organisatie voor het Beroepsgoederenvervoer (NOB) 1990 - 1991, 574
              - Productschap voor Groenten en Fruit 1990 - 1991, 575
              - Nederlandse Huisartsen Genootschap 1989 - 1991, 576
              - Vacatievergoeding leden van de Commissie Informaticastimulering Bedrijfsleven 1989 - 1991, 577
              - Inproma Combinatie BV 1989, 578
              - Bond van Leveranciers aan de Kantoorboekhandel (BOLEKA) 1990 - 1991, 579
              - Centraal Bureau Levensmiddelenhandel 1989 - 1990, 580
              - Nederlandse Vereniging voor Logopedie en Foniatrie 1990 - 1991, 581
              - Centraal Orgaan Mechanisatiebedrijven 1989 - 1991, 582
              - Nederlandse Unie van Opticiens 1988 - 1990, 583
              - Stichting Nationale Platenbon (NVGD) 1988 - 1989, 584
              - Algemene Nederlandse Bond van Schoonheidsbedrijven 1989 - 1991, 585
              - Algemene Nederlandse Bond van Schoonheidsspecialisten (ANBOS) 1990 - 1991, 586
              - Nederlandse Sigarenwinkeliers Organisatie 1989 - 1991, 587
              - Commissie Informatica Stimuleringbedrijfsleven (CISB) secretariaatswerkzaamheden Instituut Midden- Kleinbedrijf 1989 - 1991, 588
            - Het tot stand komen van de Subsidieregeling Branchegewijze Informaticastimulering (SBI) vanaf 1989, alsmede het rapport getiteld Een leest voor de toekomstige IT-stimulering, van de Commissie Informatica Stimulering Bedrijfsleven (CISB) 1989 - 1991, 589; pak
            - Wijzigen van de Subsidieregeling Branchegewijze Informaticastimulering (SBI) 1991 - 1992, 590
              76374.1 ( 148.2) Minister van Economische Zaken
          - Stukken betreffende het toekennen van buiten regeling om verstrekte subsidies, 1985 - 1991; 591 - 594
            - Aan ACTA Organisatie en Promotie ten behoeve van de landelijke campagne Ondernemen en automatiseren 1985 - 1987, 591; omslag
            - Stukken betreffende de behandeling van aangelegenheden met betrekking tot de Subsidieregeling Advies en Begeleiding Automatisering (SABA) 1985 - 1988, 592 - 593
              - Evaluatieonderzoek inzake de Subsidieregeling Advisering en Begeleiding bij Automatisering (SABA), door Krekel, Woerd en Wouterse BV 1985 - 1988, 592; pak
              - Wijziging van de Subsidieregeling 1986, 593; omslag
            - Het toekennen van subsidie aan de VACO (Vereniging voor de bandenbranche in Nederland) inzake de proeftuin automatiseringsproject 1987 - 1991, 594; omslag
              Oude rubriekscode: -1.824.678.4.065:.07.85
        - Bouwbedrijf, -1.824.2:69
          - Stukken betreffende het behandelen van aangelegenheden met betrekking tot de Bouw en Bouwnijverheid, 1984 - 1992; 595 - 610; 4 pakken en 12 omslagen
            - Het voeren van overleg met belanghebbenden op het gebied van het bouwbedrijf 1984 - 1992, 595 - 600
              - Koninklijke Maatschappij tot Bevordering der Bouwkunst en de Bond van Nederlandse Architecten (BNA) 1984 - 1986, 595
                Oude rubriekscode: -1.824.2:69
              - Diverse belanghebbenden naar aanleiding van het rapport Ordening op de bouwmarkt 1985 - 1987, 596
              - Vergaderstukken van het overleg van het Bouwberaad met een kabinetsdelegatie 1985 - 1992, 597; pak
                Oude rubriekscode: -1.824.2:69:.07.77
              - Algemeen Verbond Bouwbedrijf (AVBB) inzake diverse onderwerpen op het gebied van het bouwbedrijf 1986 - 1992, 598
              - Algemeen Verbond Bouwbedrijf inzake het nieuwe Uniform Aanbestedingsreglement (UAR 1986) 1987, 599
              - Diverse belangenorganisaties inzake de agenda van de toekomst ten behoeve van de bouw 1991, 600
            - Opstellen van de discussienota Programmatische Aanpak Technologie Bouwnijverheid (PATB) 1986 - 1987, 601
            - Vaststellen van de eindresultaten van het door McKinsey uitgevoerde vooronderzoek naar technologische vernieuwingen in de bouw 1987 - 1988, 602
            - Het leveren van bijdragen aan het project Kleinschalige mechanisatie bouw fase 1 van de Stichting Arbeidstechnisch Onderzoek Bouwnijverheid 1987 - 1989, 603; pak
            - Tot stand komen van de inventarisatie van de onderzoeksinfrastructuur van de bouw 1985 getiteld Onderzoek naar onderzoek 1987 - 1990, 604
            - Het laten uitvoeren van een onderzoek inzake de Technische en Wetenschappelijke Activiteiten op het terrein van Bouw, Infrastructuur en Materialen getiteld Onderzoek naar Onderzoek 1987 door de Nederlandse organisatie voor toegepast natuurwetenschappelijk onderzoek (TNO) 1988 - 1989, 605
            - Het tot stand komen van en reacties op de nota Bouwen op Maat 1989, 606
            - Het leveren van een bijdrage aan het oplossen van de problematiek inzake de scheve concurrentieverhoudingen in de bouwnijverheid 1990, 607
            - Het opstellen van nota's en het adviseren door de Hoofdafdeling Bouw en Ambacht 1990 - 1991, 608 - 610
              - 1990, 608
              - 1991 jan. - mei 1991, 609; pak
              - 1991 juni - dec. 1991, 610; pak
          - Stukken betreffende het toekennen van subsidie aan de Technische Hogeschool Delft voor de rapportage inzake renovatie ondergrondse leidingen en het congres Trenchless construction for Utilities van 16 - 18 april 1985 in Londen, 1985 - 1988; 611; omslag
            Oude rubriekscode: -1.824.2:69:07.85
          - Stukken betreffende het informeren van de voorzitters van de Eerste Kamer en de Tweede Kamer der Staten-Generaal inzake de tekst van de akte van dading als gevolg van het geschil tussen OGEM-Nederhorst-Bouw BV en de Staat, 1986 - 1990; 612 - 619
            Zie ook toegang 2.06.105 Inventaris van de archieven betreffende de Verenigde Bedrijven Nederhorst BV (Nederhorst United) van het Ministerie van Economische Zaken (1969-) 1975 - 1985 (1986)
            - 1986 jan. - apr. 1986, 612
            - 1986 mei - aug. 1986, 613
            - 1986 sep. - nov. 1986, 614
            - 1986 dec. 1986, 615
            - 1987 jan. - feb. 1987, 616
            - 1987 mrt. - mei 1987, 617
            - 1987 juni - sep. 1987, 618
            - 1988 - 1990, 619
          - Vergaderstukken van de Initiatief Groep Bouwinformatica ten behoeve van de Bouw Informatie Model (BIM ) als basisstructuur voor de gegevensuitwisseling tussen alle partijen die tot de bouwnijverheid behoren, 1990 - 1991; 620; omslag
            Oude rubriekscode: -1.842.2:69 .07.77
      - Dienstverlening, -1.824.4
        - Stukken betreffende het beantwoorden van een brief van de Vaste Commissie voor het Midden- en Kleinbedrijf inzake de erkenningsregeling voor autorijscholen, 1983 - 1987; 621; omslag
        - Stukken betreffende het (laten) verrichten van onderzoek op het gebied van de dienstverlening, 1985 - 1991; 622 - 628
          - Onderzoek naar de ontwikkelingen in de structuur en concurrentiepositie van de Nederlandse organisatieadviessector 1985 - 1989, 622; pak
            Oude rubriekscode: -1.824.4:07.85
          - Vaststelling van de opdracht van een onderzoek naar een beleidsrelevante indeling van de dienstensector door Stichting Samenwerkende Instellingen ten behoeve van Beleidsanalytische Studies (SIBAS) 1988, 623; omslag
          - Kwalitatieve analyse van overheidsinstrumenten ter stimulering van het bedrijfsleven door BCA Marktplan Adviesgroep 1989, 624; omslag
            Oude rubriekscode: -1.824.4
          - Onderzoek naar de perspectieven voor de dienstensector door het Instituut voor Ruimtelijke Organisatie (TNO) 1989 - 1991, 625; pak
          - Onderzoek naar het kwaliteitsniveau en mogelijkheden van facility management door het Nederlandse Facility Management Associatie (NEFMA) 1989 - 1991, 626; pak
            Oude rubriekscode: -1.824.4:65.012.4:07.85
          - Onderzoek naar de internationale concurrentiepositie van de Nederlandse dienstensector door het Economisch Instituut voor het Midden- en Kleinbedrijf (EIM) 1990 - 1991, 627; omslag
          - Onderzoek naar de mogelijkheden voor deelname van Nederlandse bedrijven in de dienstensector aan het RACE II programma van de Europese Gemeenschap (Research and Development in Advanced Communications Technologies for Europe) door Intercai 1990 - 1991, 628; omslag
        - Voorzittersarchief van de Interdepartementale Coördinatiecommissie Bronnenbeleid (ICB), 1985 - 1991; 629 - 637
          Economische Zaken voert het voorzitterschap en het secretariaat. Met bronnenbeleid wordt het beleid bedoeld dat gericht is op het creëren van evenwichtige vraag- en aanbodverhouding op de markten van diensten van vrije beroepsbeoefenaren
          - Actieprogramma in het kader van het bronnenbeleid 1985 - 1987, 629; omslag
            Oude rubriekscode: -1.831.5.07.58
            87506.1 ( 108A.1) Minister van Economische Zaken
          - Taakvervulling en werkwijze 1985 - 1991, 630; omslag
          - Advies inzake de toetredingsregulering bij vrije beroepen 1987 - 1989, 631; omslag
          - Advies inzake reclame door vrije beroepsbeoefenaren 1987 - 1989, 632; omslag
          - Vergaderstukken 1987 - 1990, 633 - 634
            - Vergaderingen 1 - 8 1987 - 1989, 633; pak
            - Vergaderingen 9 - 13 1989 - 1990, 634; omslag
          - Rapportage over het Bronnenbeleid betreffende de vraag en aanbodverhoudingen op markten voor diensten van vrije beroepsbeoefenaren 1988 - 1989, 635; omslag
          - Reacties op de Nota Tariefregelingen bij vrije beroepsbeoefenaren 1989 - 1990, 636; omslag
          - Werkgroep Vrije Beroepen en 1992 1989 - 1991, 637; omslag
        - Stukken betreffende het intrekken van de Wet Inkomens Vrije Beroepsbeoefenaren (WIVB), 1986 - 1990; 638; omslag
          Oude rubriekscode: -1.831.5.07.76
          87511.1 ( 108A.1) Minister van Economische Zaken
        - Stukken betreffende het beantwoorden van Kamervragen of anderszins informeren van Kamercommissies en Kamerleden, 1987 - 1991; 639 - 640
          - Informeren van de Tweede Kamer inzake de resultaten van de enquête naar de omzetten en kosten van notariskantoren 1987 - 1990, 639; omslag
            Oude rubriekscode: -1.824.4:878
          - Het beantwoorden van Kamervragen naar aanleiding van een brief van de Algemene Bond Auto en Motor Rijschool Ondernemers Nederland (ABAN) inzake de concurrentiepositie tussen de verscheidene aangeduide categorieën rijschoolondernemers 1989 - 1990, 640; omslag
        - Vergaderstukken van de Werkgroep Onderzoek Vrije Beroepenbeleid, 1988; 641; pak
        - Vergaderstukken van de Klankbordgroep Kennisinfrastructuur Commerciële Diensten, 1988 - 1989; 642; omslag
        - Horecabedrijven, -1.824.4:64.024
          - Wijzigen van het aanwijzingsbeleid van exploitanten van wegrestaurants en benzinestations langs rijkswegen, 1982 - 1992; 643 - 646
            - Het herzien van de uitvoering van het aanwijzingsbeleid 1989 - 1991, 643; omslag
              Oude rubriekscode: -1.824.4:665.7
            - Algemeen 1987 - 1991, 644
              Oude rubriekscode: -1.824.4:64.024
            - Bepalen van een standpunt met betrekking tot het beleid rond de horecavoorzieningen langs autosnelwegen 1989 - 1991, 645
              Oude rubriekscode: -1.824.4: 64.024